臺灣高等法院刑事判決　　　　　　　 100年度上易字第1186號
上　訴　人　臺灣臺北地方法院檢察署檢察官
被　　　告　吳俊弘
上列上訴人因被告傷害案件，不服臺灣臺北地方法院100年易字
第716號，中華民國100年4月15日第一審判決（起訴案號：臺灣
臺北地方法院檢察署100年度偵字第3492號），提起上訴，本院
判決如下：
    主  文
原判決撤銷。
吳俊弘傷害人之身體，處有期徒刑陸月，如易科罰金，以新臺幣
壹仟元折算壹日。
    事  實
一、吳俊弘於民國99年12月31日晚間07時30分許，在臺北市○○
    路559 號楊家銘經營「大食神薑母鴨」店內，因用餐座位起
    口角爭執，竟基於傷害犯意，隨手拾起非其所有而擺放於店
    內開山刀，朝楊家銘之右臉揮砍，致使楊家銘受有臉部撕裂
    傷12公分之傷害。
二、案經楊家銘訴由臺北市政府警察局中山分局報告臺灣臺北地
    方法院檢察署檢察官偵查起訴。
    理  由
甲、證據能力之說明：
一、按被告以外之人於審判外之言詞或書面陳述，除法律有規定
    者外，不得作為證據，刑事訴訟法第一百五十九條第一項定
    有明文；被告以外之人於審判外陳述，雖不符前四條之規定
    ，而經當事人於審判程序同意作為證據，法院審酌該言詞陳
    述或書面陳述作成時之情況，認為適當者，亦得為證據；當
    事人、代理人或辯護人於法院調查證據時，知有第一百五十
    九條第一項不得為證據之情形，而未於言詞辯論終結前聲明
    異議者，視為有前項之同意；同法第一百五十九條之五規定
    甚明。
二、本案據以認定被告犯罪事實之證據，部分屬傳聞證據，惟被
    告及公訴人於法院言詞辯論終結前，均未對於證據能力聲明
    異議，依刑事訴訟法第一百五十九條之五第一項、第二項之
    規定，視為同意上開證據具備證據能力；本院審酌該等傳聞
    證據作成之情況，亦無違法或不當情事，因而認為適當，故
    該等傳聞證據均具備證據能力而得作為證據。其餘憑以認定
    本案犯罪事實之非供述證據（詳後述），查無違反法定程序
    取得之情，依刑事訴訟法第158條之4規定反面解釋，應具證
    據能力。
乙、實體方面：
一、上開犯罪事實，業據被告吳俊弘，先後於警詢、偵查、原審
    及本院審理時坦承不諱，核與證人即告訴人楊家銘指訴被害
    情節相符（偵卷5至6、24至26頁，原審卷10至12頁），告訴
    人因遭被告持開山刀揮砍，因而受有臉部撕裂傷12公分傷害
    之事實，有大直診所100年01月4日出具之診斷證明書及傷勢
    照片可資佐證（偵卷11、29頁），足徵被告前開任意性自白
    確與事實相符，從而，本件事證明確，被告傷害犯行，洵堪
    認定，應依法論科。
二、核被告所為，係犯刑法第277條第1項之傷害罪。原審經審理
    結果，認被告罪證明確，予以論科，固非無見，但查，被害
    人所受傷勢右臉刀傷（約12×1.5×2cm），經縫合22針，且
    被害人與被告之前並無重大仇隙，被告犯後亦未賠償被害人
    ，原審僅量處被告有期徒刑四月，自有失出之違誤，檢察官
    執此指摘原判決不當，自為有理由，應由本院撤銷改判。爰
    審酌被告犯罪動機係因一時衝動失慮、素行尚可、持刀傷人
    之手段、尚未賠償告訴人所受損害、告訴人所受傷害程度非
    輕及被告犯罪於偵審中均知坦認犯行態度等一切情狀，量處
    被告有期徒刑六月，並諭知易科罰金折算標準，以示懲儆。
    至被告犯罪所用之開山刀，並非違禁物，且係被告現場隨地
    拾起之物，業據其供明在卷（偵卷13頁），並非被告所有之
    物，自不得併予宣告沒收。
據上論斷，應依刑事訴訟法第369條第1項前段、第364條、第299
條第1項前段，刑法第277條第1項、第41條第1項前段，刑法施行
法第1條之1，判決如主文。
本案經檢察官劉靜婉到庭執行職務
中    華    民    國   100    年    7     月    19    日
                  刑事第九庭審判長法  官  陳貽男
                                  法  官  許必奇
                                  法  官  蔡聰明
以上正本證明與原本無異。
不得上訴。
                                  書記官  張郁琳
中    華    民    國   100    年    7     月    19    日
附錄：本案論罪科刑法條全文
刑法第277條：
傷害人之身體或健康者，處3年以下有期徒刑、拘役或1千元以下
罰金。
犯前項之罪因而致人於死者，處無期徒刑或7 年以上有期徒刑；
致重傷者，處3年以上10年以下有期徒刑。